臺灣高等法院刑事判決　　　　　　　　　93年度上易字第37號
上　訴　人　Ｌ○○
即　被　告
選任辯護人　薛欽峰律師
　　　　　　陳憶娟律師
上　訴　人　己○○
即　被　告
選任辯護人　陳憶娟律師
上　訴　人　Ｘ○○
即　被　告
　　　　　　丙○○
　　　　　　丁○○
　　　　　　卯○○
　　　　　　天○○
　　　　　　宇○○
　　　　　　Ｇ○○
　　　　 　 Ｓ○○（更名為劉紓涵）
　　　　　　Ｔ○○
　　　　　　Ｕ○○
　　　　　　Ｖ○○
　　　　　　酉○○
　　　　　　甲○○
　　　　　　戊○○
　　　　　　壬○○
　　　　　　癸○○
　　　　　　子○○
　　　　　　丑○○
選任辯護人　蔡吉記律師
　　　　　　丁中原律師
上　訴　人　寅○○
即　被　告
　　　　　　辰○○
　　　　　　巳○○
　　　　　　午○○
　　　　　　未○○
　　　　　　申○○
　　　　　　戌○○
　　　　　　亥○○
選任辯護人　蔡吉記律師
　　　　　　丁中原律師
上　訴　人　地○○
即　被　告
　　　　　　宙○○
　　　　　　　　　　號
　　　　　　玄○○
　　　　　　黃○○
　　　　　　Ｂ○○
　　　　　　Ｃ○○
　　　　　　Ｄ○○
　　　　　　Ｅ○○
　　　　　　Ｆ○○
　　　　　　Ｈ○○
　　　　　　Ｉ○○
　　　　　　Ｋ○○
　　　　　　Ｍ○○
　　　　　　Ｏ○○
　　　　　　Ｐ○○
　　　　　　Ｑ○○
　　　　　　Ｒ○○
　　　　　　Ｗ○○
　　　　　　Ａ○○
選任辯護人　蔡吉記律師
　　　　　　丁中原律師
上　訴　人　Ｎ○○
即　被　告
　　　　　　Ｊ○○
　　　　　　　　　　4號
　　　　　　乙○○
上列上訴人因賭博案件，不服臺灣板橋地方法院92年度易字第31
號，中華民國92年7月21日、92年8月19日第一審判決（起訴案號
：臺灣板橋地方法院檢察署91年度偵字第22481號），提起上訴
，本院判決如下：
    主  文
原判決關於Ｌ○○、Ｘ○○、天○○、己○○、丙○○、丁○○
、卯○○、宇○○、Ｇ○○、Ｓ○○、Ｔ○○、Ｕ○○、Ｖ○○
、酉○○、甲○○、戊○○、壬○○、癸○○、子○○、丑○○
、寅○○、辰○○、巳○○、午○○、未○○、申○○、戌○○
、亥○○、地○○、宙○○、玄○○、黃○○、Ｂ○○、Ｃ○○
、Ｄ○○、Ｅ○○、Ｆ○○、Ｈ○○、Ｉ○○、Ｋ○○、Ｍ○○
、Ｏ○○、Ｐ○○、Ｑ○○、Ｒ○○、Ｗ○○、Ａ○○、Ｎ○○
、Ｊ○○、乙○○部分均撤銷。
Ｌ○○共同以賭博為常業，累犯，處有期徒刑柒月。
Ｘ○○共同以賭博為常業，累犯，處有期徒刑陸月，如易科罰金
，以參佰元折算壹日。
天○○、己○○、丙○○、丁○○、卯○○、宇○○、Ｇ○○、
Ｓ○○、Ｔ○○、Ｕ○○、Ｖ○○、酉○○共同以賭博為常業，
各處有期徒刑肆月，如易科罰金，均以參佰元折算壹日。天○○
、丙○○、丁○○、卯○○、宇○○、Ｇ○○、Ｓ○○、Ｔ○○
、Ｕ○○、Ｖ○○、酉○○，均緩刑貳年。
扣案之電動賭博機具柏青哥小鋼珠壹佰柒拾柒台（含ＩＣ板壹佰
柒拾柒塊）、超九水果盤拾台（含ＩＣ板拾塊）、神仙老大
拾捌台（含ＩＣ板拾捌塊）、滿天星７ＰＫ貳拾貳台（含ＩＣ板
貳拾貳塊）、滿貫大亨肆台（含ＩＣ板肆塊）、水果輪盤六人座
壹台（含ＩＣ板柒塊）、賓果八人座貳台（含ＩＣ板拾捌塊）、
火車搖錢樹六人座壹台（含ＩＣ板壹塊），合計共貳佰伍拾伍台
（共含ＩＣ板貳佰柒拾柒塊）、小鋼珠電腦主機壹台、電腦主機
壹台，及動物奇觀機板貳塊、監視器貳拾貳個、攝影機伍台、帳
冊壹本、計分卡陸佰陸拾張、滿貫計分卡陸佰拾玖張、客戶名冊
貳本、提領簿壹本、電玩記錄表拾陸張、傳票拾捌張、寄台券壹
疊、紅包袋拾個、洗珠單玖拾柒張、補珠單伍本、記錄卡張、
雜項紀錄表拾貳張、代幣拾柒袋、現金新臺幣壹萬肆仟壹佰零玖
元，均沒收。
甲○○、戊○○、壬○○、癸○○、子○○、丑○○、寅○○、
辰○○、巳○○、午○○、未○○、申○○、戌○○、亥○○、
地○○、宙○○、玄○○、黃○○、Ｂ○○、Ｃ○○、Ｄ○○、
Ｅ○○、Ｆ○○、Ｈ○○、Ｉ○○、Ｋ○○、Ｍ○○、Ｏ○○、
Ｐ○○、Ｑ○○、Ｒ○○、Ｗ○○、Ａ○○、Ｎ○○、Ｊ○○、
乙○○，均無罪。
    事  實
一、Ｌ○○於民國（下同）八十六年間，因賭博案件經台灣板橋
    地方法院判處有期徒刑六月確定，於八十七年一月二十三日
    易科罰金執行完畢。Ｘ○○於八十九年間，因賭博案件經台
    灣板橋地方法院判處有期徒刑五月確定，於九十年三月二十
    三日易科罰金執行完畢。
二、緣陳俊雄（由原審法院通緝中）基於賭博之常業犯意，自九
    十一年五月間起，在臺北縣新莊市○○路一八八巷二十八號
    經營「超越育樂廣場」（陳俊雄設立登記之公司名稱為永佳
    育樂有限公司），並在該公眾得出入之場所，設置電動賭博
    機具二百五十五台（含柏青哥小鋼珠一百七十七台、超九水
    果盤三十台、神仙老大十八台、滿天星７ＰＫ二十二台、滿
    貫大亨四台、水果輪盤六人座一台、賓果八人座二台、火車
    搖錢樹六人座一台，起訴書誤為二百七十九台），並陸續雇
    用Ｌ○○（自九十一年九月間起，月薪三萬元，為現場負責
    人，負責員工應徵、管理、發放薪資、及檢查賭客證件等工
    作）、天○○（自九十一年八月底起，月薪三萬元，負責檢
    查賭客證件及店內雜務工作）、己○○（自九十一年十一月
    二十三日起，月薪三萬元，負責開分、洗分及兌換現金之工
    作）、Ｘ○○（自九十一年九月底起，月薪一萬八千元，負
    責開分、洗分、及保管現金等工作），及丙○○（自九十一
    年十一月十六日起，月薪一萬八千元）、丁○○（自九十一
    年十一月十六日起，月薪一萬八千元）、卯○○（自九十一
    年一月十九日起，月薪一萬八千元）、宇○○（自九十一年
    十一月十二日起，月薪一萬八千元）、Ｇ○○（自九十一年
    十一月十八日起，月薪一萬八千元）、Ｓ○○（於九十三年
    十月十九日更名為劉紓涵，自九十一年十一月初起，月薪二
    萬一千元）、Ｔ○○（自九十一年十一月一日起，月薪二萬
    一千元）、Ｕ○○（自九十一年十一月十七日起，月薪一萬
    八千元）、Ｖ○○（自九十一年十一月處起，月薪一萬八千
    元）、酉○○（自九十一年十一月初起，月薪一萬六千元，
    以上各人均負責開分、洗分、兌換代幣、小鋼珠及整理機具
    檯面等工作）在該處工作，並另雇用黃丁進（負責員工應徵
    ，年籍不詳，未據起訴）及其他不詳員工在該處工作。Ｌ○
    ○、Ｘ○○、天○○、己○○、丙○○、丁○○、卯○○、
    宇○○、Ｇ○○、Ｓ○○、Ｔ○○、Ｕ○○、Ｖ○○、酉○
    ○亦分別自受僱時起，與陳俊雄與該店之員工共同基於賭博
    之常業犯意，從事上開工作，與不特定之賭客賭博財物，並
    均恃以為業。渠等所為賭博方式係賭客以現金依開分比例開
    分後下注押定，或以現金依比例購買代幣，再以代幣投入電
    動玩具或小鋼珠機台進行賭玩，若輸則下注之分數或投入之
    代幣由機台沒入，該賭資即歸陳俊雄所有，若贏則可得倍數
    不等分數或小鋼珠，依累積分數洗分或將小鋼珠結算換成計
    分卡後，再憑計分卡與店內員工兌換現金，或由賭客提供在
    郵局設立之帳戶帳號，由陳俊雄另委由與渠等有共同常業賭
    博犯意聯絡之成年女子「陳文玉」（或「陳文美」，真實姓
    名、年籍不詳），將賭客所贏得之賭金以匯款方式匯入賭客
    之郵局帳戶內。其中賭客梁聰敏（業經檢察官依職權處分不
    起訴）、魏錕鈺、呂碧華即曾在該處賭博財物後，由「陳文
    玉」於九十一年十月八日在蘆洲郵局分別匯款五千元、八千
    元、及二萬元。嗣台灣板橋地方法院檢察署檢察官於偵辦該
    署另案中知悉該處涉有賭博情事，指揮內政部警政署督察室
    維新小組派員多次喬裝探訪，並取得「陳文玉」於九十一年
    十月八日在蘆洲郵局之大宗入戶匯款請購單影本。至九十一
    年十一月十九日晚間，檢察官向台灣板橋地方法院聲請取得
    搜索票後，率同員警前往，至當晚十一時四十五分許，賭客
    王冠欽（經檢察官依職權不起訴處分）賭玩後在店內向己○
    ○兌換領取贏得之現金一萬八千五百元，為喬裝之警員當場
    逮捕，隨由檢察官指揮在外守候之警員入內搜索，查獲正在
    該處賭玩電動機具之賭客梁敏聰（經檢察官依職權處分不起
    訴），並扣得上開電動賭博機具二百五十五台（共含ＩＣ板
    二百七十七塊）、小鋼珠電腦主機一台、電腦主機一台，員
    工Ｓ○○開分包內保管之賭資現金一萬零五百元（該款為陳
    俊雄所有，因犯罪所得之物）、店內櫃檯內之賭資現金三千
    六百零九元，及陳俊雄所有供前開犯罪所用及犯罪預備之動
    物奇觀機板二塊、監視器二十二個、攝影機五台、帳冊一本
    、計分卡六百六十張、滿貫計分卡六百十九張、客戶名冊二
    本、提領簿一本、電玩記錄表十六張、傳票十八張、寄台券
    一疊、紅包袋十個、洗珠單九十七張、補珠單五本、記錄卡
    三張、雜項紀錄表十二張、代幣十七袋，以及己○○兌換交
    付與王冠欽之之現金一萬八千五百元。
三、案經臺北縣政府警察局新莊分局報請臺灣板橋地方法院檢察
    署檢察官偵查起訴。
    理  由
壹、被告Ｌ○○、Ｘ○○、天○○、己○○、丙○○、丁○○、
    卯○○、宇○○、Ｇ○○、Ｓ○○、Ｔ○○、Ｕ○○、Ｖ○
    ○、酉○○（即常業賭博）部分
一、訊據上訴人即被告Ｌ○○、Ｘ○○、天○○、己○○、丙○
    ○、丁○○、卯○○、宇○○、Ｇ○○、Ｓ○○、Ｔ○○、
    Ｕ○○、Ｖ○○、酉○○對前揭任職於超越育樂廣場，及警
    方於前揭時、地查獲被告己○○交付一萬八千五百元與王冠
    欽，並扣得前開電動賭博機具、監視器等物品等情，固均供
    承不諱，惟均矢口否認有常業賭博犯行，辯稱店內只是純娛
    樂，不能兌換現金，無賭博犯行等語。被告己○○並辯稱：
    其經楊辰緯（原名楊全益）介紹認識王冠欽，其積欠楊全益
    一萬八千五百元，楊全益交代王冠欽前來取款，才將前開款
    項交給王冠欽，並不是兌換賭資現金云云。被告Ｌ○○、己
    ○○另辯稱：證人王冠欽係台北縣永和市○○路○段二九四
    號一樓大衛電子遊戲業負責人楊全益（已更名楊辰緯）之好
    友，電子遊戲業者郭金水（已更名郭駿翔）與警員郭森永亦
    有密切往來，故本案極可能係同行競爭勾結證人及員警栽贓
    陷害，另證人王冠欽、梁聰敏在警訊及偵查中之供述均無證
    據能力等語。被告Ｌ○○復辯稱：被告己○○即使有上開行
    為，亦應屬其個人行為云云。惟查：
  (一)「超越育樂廣場」係由陳俊雄所經營，設立登記之公司名稱
    為「永佳育樂有限公司」，並設有柏青哥小鋼珠一百七十七
    、超九水果盤三十台、神仙老大十八台、滿天星７ＰＫ二十
    二、滿貫大亨四台、水果輪盤六人座一台、賓果八人座二台
    、火車搖錢樹六人座一台等電動機具供不特定之顧客把玩，
    被告Ｌ○○、Ｘ○○、天○○、己○○、丙○○、丁○○、
    卯○○、宇○○、Ｇ○○、Ｓ○○、Ｔ○○、Ｕ○○、Ｖ○
    ○、酉○○則均分別自前開時間受僱在該處從事前述之工作
    等情，業據被告Ｌ○○等人分別於警訊、偵查、及審理時供
    承不諱，核與被告陳俊雄在偵查及原審中供述之情節相符，
    並有現場照片、公司執照影本，及扣案之上開電動賭博機具
    二百五十五台（共含ＩＣ板二百七十七塊）、及動物奇觀機
    板二塊、小鋼珠電腦主機一台、電腦主機一台、監視器二十
    二個、攝影機五台、帳冊一本、計分卡六百六十張、滿貫計
    分卡六百十九張、客戶名冊二本、提領簿一本、工作守則十
    三張、電玩記錄表十六張、傳票十八張、考勤表三十六張、
    輪值表三十六張、履歷表五張、福利規則五張、登記證影本
    二張、寄台券一疊、紅包袋十個、接班記錄表四張、洗珠單
    九十七張、補珠單五本、記錄卡三張、雜項紀錄表十二張、
    代幣十七袋、及證人王冠欽與被告己○○當場兌換所得之現
    金一萬八千五百元、被告Ｓ○○開分包內之現金一萬零五百
    元、店內櫃檯內之現金三千六百零九元等在卷可稽。至於被
    告丙○○、丁○○、卯○○、宇○○、Ｇ○○、Ｕ○○等於
    原審另辯稱僅負責掃地、倒茶水云云，然陳俊雄於原審已供
    稱：「店內小姐負責的事情都一樣，有的開分，有的負責整
    理檯面，互相支援，沒有嚴格區分」等語（見原審九十二年
    四月十五日訊問筆錄第二十六面），足見店內僱用之小姐工
    作內容均雷同，係從事開分、洗分及整理電動機具檯面之工
    作，況打掃或倒茶水之工作，並非繁重，衡諸常情，電玩店
    內自無同時聘僱多人專責擔任打掃或倒茶水工作之必要，是
    被告丙○○、丁○○、卯○○、宇○○、Ｇ○○、Ｕ○○等
    上開辯解尚不足採信。
  (二)本案係台灣板橋地方法院檢察署檢察官於偵辦該署九十一年
    度他字第二七一六號被告陳俊輝涉嫌遺棄案件（該案嗣經改
    分為九十一年度偵字第二一一九六號）中知悉該處涉有賭博
    情事，而主動簽分他字案（即九十一年度他字第三三七二號
    ）並指揮警方偵查，並向郵政機關調取由「陳文玉」及「陳
    文美」名義於九十一年十月八日在蘆洲郵局同時匯款予梁聰
    敏、魏錕鈺、呂碧華等人之大宗入戶匯款請購單傳真影本等
    情，有卷附之檢察官簽呈、辦案進行單、及大宗入戶匯款請
    購單傳真影本可稽（九十一年度他字第二七一六號卷第一頁
    至第八頁），該大宗入戶匯款請購單影本係檢察官依合法程
    序取得，並係「陳文玉」（或「陳文美」）填寫後經郵局承
    辦公務員憑以辦理匯款手續後蓋章確認，已屬於郵局公務員
    於職務上製作之紀錄文書，自有證據能力。又證人梁聰敏於
    警訊及偵查中所為之陳述，雖與其在審判中陳述不符，惟其
    在警訊及偵查中陳述時並無被告及其他訴訟關係人在場，亦
    無受到強暴、脅迫、詐欺、利誘等外力之干擾其心理狀況以
    觀，其先前之陳述並無顯不可信之情況，亦均有證據能力。
    上開大宗入戶匯款請購單影本中確有於九十一年十月八日在
    蘆洲郵局分別匯款五千元、八千元、及二萬元予梁聰敏、魏
    錕鈺、呂碧華之記載，而證人梁聰敏於警訊中供稱：「...
    我曾以小鋼珠換來的卡向店家表示要寄卡，而寄卡之含意即
    是要兌換現金。... 我向櫃臺詢問後，就把卡及郵局帳號交
    給他，店家就會處理，大約三、四天後即可領到與卡數額相
    同的金錢。」等語明確（他字卷第二十八頁反面），於偵查
    中亦為相同之供述（他字卷第三十五頁反面至第三十六頁）
    ；證人魏錕鈺、呂碧華於原審亦到庭證稱曾在上開遊戲場內
    把玩小鋼珠機台，將贏得之小鋼珠兌換計分卡後持交櫃檯，
    並留下郵局帳戶帳號後，即可經由匯款方式取得贏得之賭金
    等語綦詳（原審二卷第二十六頁、第二十八頁），證人呂碧
    華雖無法明確指稱該電玩店之名稱，然已指明係新莊市洪金
    寶大樓附近之電玩店，附近有菜市場、百貨公司等語，同案
    被告陳俊雄坦承對該店位於新莊市洪金寶大樓斜對面（原審
    二卷第二十九頁），堪認證人呂碧華所指稱之電玩店確係超
    越育樂廣場無訛；則依上開事證，被告等確有由賭客提供在
    郵局設立之帳戶帳號，再由陳俊雄委由「陳文玉」（或「陳
    文美」）將賭客所贏得之賭金以匯款方式匯入賭客之郵局帳
    戶內之方式，從事賭博行為，並藉以避免查緝，已極為灼然
    。至於證人梁聰敏嗣於審理中翻異前供，證稱：其在新泰路
    上之電玩店換過錢，檢察官說承認就可回去，在檢察官那裡
    講的都不是實話，其是聽人家說該店可以用積分卡換錢，實
    際上沒有換過錢云云（原審一卷第一二０、一二一頁），既
    與前述確切證據資料不符，顯屬事後迴護之詞，不足採信。
    又前開大宗入戶匯款請購單之匯款人雖分別記為「陳文玉」
    及「陳文美」，然該等匯款均係同一日辦理匯款，筆跡及聯
    絡電話均相同，顯係出於同一人分別使用「陳文玉」及「陳
    文美」之名義所為。至於證人曾蓮瑛、陳文忠、林佑燦、廖
    信讀、房春能、葉瑞安、王榮商、高德棋、楊美秀、李辰輝
    、亥○○、林建忠、Ｐ○○、李金榮等人於原審中或證稱未
    曾在超越廣場留下帳戶或收到匯款、或證稱未曾去過超越廣
    場、或分別證稱係去新莊新泰路、成泰路或二省道、思源路
    、及林口、五股、泰山等地之電玩店留下帳戶並接獲匯款等
    語（原審二卷第二十四頁至第四十二頁），然此僅顯示除超
    越育樂廣場外，另有台北縣地區之多家電玩店均係採用同一
    模式並亦均委由「陳文玉」同時將賭金匯與在多家電玩店賭
    博之其他賭客，故曾蓮瑛等人之證言均不足資為有利於被告
    等之論據。
  (三)案發當日，賭客王冠欽係在該處賭玩後向被告己○○兌換贏
    得之現金一萬八千五百元後，為喬裝之警員當場逮捕之事實
    ，業據證人王冠欽迭於警訊（警訊卷第八一頁至第八三頁）
    、偵查（九十一年度他字第三三七二號卷第三四頁）、原審
    法院囑託台南地方法院訊問（原審一卷第一三八頁）、及原
    審法院審理時（原審二卷第一一一頁至第一一四頁）證述綦
    詳，核與現場查獲員警楊昆基於本院審理中證述：「現場有
    查獲賭客跟店內人員換現金，是我本人查獲的。當天我們有
    二個人進到店裡埋伏，我看到有一個賭客把玩一個大型的機
    台完畢後，拿計分卡到數幣機那裡，向一個員工打暗號，使
    眼色，然後把計分卡交給該名員工，那個店員把賭客帶到廁
    所，我們其中一個同事（蕭敏政）就跟到廁所，我沒有去廁
    所，之後看到他們又走出來，走到小鋼珠區和電玩區的隔門
    ，看到店員將錢塞給賭客，我跟同事就向前去把他們逮捕，
    我捉住那個賭客，那一名同事去追該員工，當時在賭客手上
    查到一萬八千多元」等語（原審一卷第一二一頁）、及證人
    警員蕭敏政證稱：「當時我和楊昆基一起去，有其他同事在
    外面等，我們就先玩機台，看到很多賭客在玩，其中有一個
    在大型玩機台的賭客拿著卡片，給數幣機旁的一個員工，員
    工帶著賭客到廁所，我就跟進去，我想他們應該本來是要在
    廁所換，看到我進去就假裝洗手」、「他們從廁所出來，然
    後我晚一點跟出來，我看到我的同事捉住賭客，員工逃跑，
    我就去追那名員工，後來我有追到，跑了三條街。」等語（
    原審一卷第一二二頁）相符，並有扣案之由己○○交予王冠
    欽之現金一萬八千五百元可稽，被告己○○對曾交付該款與
    王冠欽之事實亦不否認，堪認證人王冠欽在警訊及偵查中之
    供述確與事實相符。被告Ｌ○○、己○○之辯護人雖以證人
    王冠欽在警訊中之陳述係出於誘導訊問，無證據能力等語置
    辯，惟查證人王冠欽嗣於偵查及原審中所供述之情形均與警
    訊中所述情節一致，並明確陳稱在警訊及偵查中所述均係真
    實，其在台南地方法院囑託訊問時並陳稱：有人以手機與其
    聯絡，希望期能翻供，但不知對方是誰等語（原審一卷第一
    三九頁），均足徵證人王冠欽在警訊中之供述確係出於其自
    由意志；另就警訊筆錄（他字卷第二十頁至第二十二頁）與
    辯護人就警訊錄音帶自行提出之譯文（本院二卷）比對結果
    ，警方並非逐字逐句記錄，而係依據詢答內容予以記錄，然
    訊問過程並無誘導、強暴、脅迫、詐欺或其他不法手段，記
    載之內容亦未違反王冠欽供述之原意或與實際詢答情形有明
    顯不符之處，辯護人徒以部分與王冠欽供述之主要情節無關
    之枝微末節，指稱王冠欽在警訊之供述出於誘導訊問而無證
    據能力云云，自無可採，辯護人聲請本院勘驗王冠欽之警訊
    錄音帶乙節，亦顯無勘驗之必要。再者，本案即使排除證人
    王冠欽在警訊中之陳述，然依據證人王冠欽在偵查及原審中
    所為之陳述及證言，證人楊昆基、蕭敏政之證言，扣案之前
    開一萬八千五百元等證據資料，仍可證明同一待證事實，此
    部分自與全案情節無礙。
  (四)被告己○○雖辯稱並非與王冠欽兌換現金，而是積欠楊辰緯
    款項，楊某交代王冠欽前取款，故將錢交給王冠欽云云。然
    查：
  (1)被告己○○於警訊中先則供稱：「（王冠欽）是朋友，我拿
    錢給他」等語（見警訊卷第八五頁），旋改稱：「我沒有拿
    錢給他」、「我沒有換錢給王冠欽」等語（見警訊卷第八五
    頁背面、第八六頁），其後又改稱：「（王冠欽指證他洗分
    後向你兌換現金，你作何解釋？）要去臺北找朋友喝酒」、
    「（與何朋友喝酒？）楊成（辰）緯」、「是阿欽（王冠欽
    ）向我拿的」、「沒有向他拿（計分）卡，僅拿一萬八千五
    百元給王冠欽」、「我在小鋼珠機檯之入口處的門，我從旁
    邊塞入王冠欽的褲口袋，他手接後再裝到上衣口袋，就被警
    方當場逮捕」等語（見警訊卷第八六頁至第八六頁反面），
    最後再改稱：「他是計分卡寄我這裡，錢是我借給他的」等
    語（見警訊卷第八六頁背面第）。
  (2)嗣於檢察官訊問中則供稱：「（為何拿一萬八千五百元給王
    冠欽？）我借他錢，他是我朋友」，後又改稱：「我還他錢
    」、「（為何還他錢？）因我向他借錢」、「（何時、地借
    ？）前二天在本店向他借一萬八千五百元」、「（為何警訊
    時說是你借他錢，而本檢察官訊問時說是你向他借的要還錢
    ？）是我向他借一萬八千五百元」等語（見九十一年度他字
    第三三七二號偵查卷第三一頁正、反面）。
  (3)至原審中另辯稱：「我是要寄錢給他（王冠欽），請他幫我
    還給楊全益（即楊辰緯）」、「警察查獲前一星期，我向楊
    全益借一萬八千五百元，講好如果有來店裡，就還錢」、「
    查獲當天剛好楊全益業務上的徒弟王冠欽到店裡玩電動，我
    剛好有錢，我主動給王冠欽，請他幫我還錢給楊全益」等語
    （原審九十二年四月十五日訊問筆錄第九頁、第十頁），其
    後改稱：「錢是要還給楊辰緯的，他交代王冠欽來拿，我就
    把錢拿給他」等語（原審九十二年七月二十九日審判筆錄第
    九頁）。
  (4)綜上，被告己○○就其為何交付現金一萬八千五百元給王冠
    欽一節，前後供述相互歧異，莫衷一是，已難遽以採信。況
    證人王冠欽於證稱：「（是否認識當天與你換錢的員工？）
    之前去玩的時候就認識」、「是透過楊辰緯認識的」、「楊
    辰緯沒有請我去找他拿錢，他也沒有請我拿錢去還給楊辰緯
    」、「（該名員工是否向你借過錢？）無，我也沒有向他借
    過錢」等語（原審二卷第一一一頁至第一一二頁），證人楊
    辰緯亦證稱：「己○○是我當兵的同梯」、「我去新莊超越
    電動廣場有遇過他，他是那邊的員工，我去那裡五、六次，
    都有遇到他。他沒跟我借過錢」、「我沒借錢給他過」等語
    （原審一卷第三二四頁、第三二五頁），其於被告己○○到
    庭在場時，亦再次明確證稱：「我跟他沒有借貸關係，我沒
    有借過錢給他」等語（原審二卷第九十六頁），足見被告己
    ○○所辯，顯屬畏罪卸飾之詞，要無可採。
  (5)又被告己○○就其曾帶領王冠欽至廁所，再至店內小鋼珠區
    附近時始交付現金，及為警查獲時逃逸等事實，均不否認，
    僅辯稱是因為公司規定不可以與客人有金錢往來，所以才把
    王冠欽帶到廁所，及是因為看到陌生人在抓人，所以就跑云
    云（原審九十二年四月十五日訊問筆錄第十頁、九十二年七
    月二十九日審判筆錄第九頁）。惟查，衡諸常情，倘公司有
    不得與客人金錢往來之規定，被告己○○未免公司人員誤會
    ，何須當時即在店內就要將錢交給王冠欽，且又何會於帶領
    王冠欽進廁所後，卻未交付金錢，反再自廁所走出至店內才
    交付金錢，又如其僅係在返還借款，其於員警執行逮捕時，
    理應不知何故受逮捕而停留現場，要無立即逃離現場而不當
    場解釋說明之理，是被告己○○上開辯解顯與常情事理有違
    ，其上開舉動，益徵其係欲隱匿與賭客兌換現金之不法行為
    。再查被告己○○進係受僱在該處工作，本身並非負責人亦
    非股東，當無擅自與賭客兌換現金之可能，故被告Ｌ○○、
    Ｘ○○等人另辯稱被告己○○所為係其個人行為，與渠等無
    關云云，亦顯屬推諉之詞，不足採信。
  (五)又本案查獲前，警方曾多次派員喬裝客人進入該遊戲場進行
    探訪，有內政部警政署督察室風紀探訪小組工作報告可按，
    進行探訪之員警王文雄於原審證稱：「（是否到超越育樂廣
    場去探訪？）有。九十一年底左右，確實時間我忘了」、「
    當初是警政署通知大溪分局，分局才命令我去」、「我去探
    訪兩次左右，第一次在現場時有跟隔壁客人聊天，我問他分
    數打出來以後怎麼處理，他用台語告訴我去櫃台那邊就有人
    會幫你處理。所以我拿到櫃台去，櫃台小姐拿計分卡給我，
    叫我去郵局開戶。第二次我拿寄分卡再去玩，我問其他客人
    計分卡怎麼用，他問我是不是不常來，我說是，他說計分卡
    不是直接到廁所處理嗎？但他也沒說是處理什麼，我就請小
    姐來開分把計分卡打完」、「我得了分數不玩，小姐就來把
    我分數洗掉請我到櫃台，然後櫃台小姐就給同等值的計分卡
    ，小姐告訴我要到郵局去開戶，才能匯過去，沒有明講是匯
    錢過去，但有說『去郵局開戶才能匯過去』」等語；另名進
    行探訪之員警蕭敏政亦證稱：「（是否到超越育樂廣場去探
    訪？）是警政署督察室命令去的，在九十一年十一月十八日
    晚上八、九點時喬裝賭客進去的，進去前在門口有檢查證件
    ，是看身分證，電內的擺設分電玩機台及小鋼珠兩部分，中
    間有隔一道門，我進去就先玩一般機台如滿貫大亨、超級列
    車、水果盤，有的是要請小姐開分有的是換代幣把玩」、「
    督察室長官有事先跟我們說該店有以帳號匯款或現金交易的
    情形，要我們多加留意，結果我只有看到現金交易的情形」
    、「員工與客人在放置洗幣機的地點，兩人站很靠近，客人
    拿卡片給員工，員工先把卡片拿去櫃台」、「之後有時就會
    一前一後差約幾分鐘後走進廁所，有的時候一前一後走出店
    外，有時直接在現場員工把手放低放在大腿位置將錢塞給客
    人」等語；又員警楊昆基另證稱：「（是否到超越育樂廣場
    實施探訪？）有。是在查獲前幾天喬裝成賭客進去，是晚上
    進去的，詳細時間我不記得」、「我有注意到客人得了分數
    後洗分換計分卡，會去找員工跟員工去廁所或到店外去，因
    為在廁所裡我沒跟進去看，但在店外的我有看到換錢的動作
    」、「員工有把手放低把東西塞給客人，而且會左顧右看，
    客人拿到後就放進去口袋」等語（均見原審九十二年四月二
    十九日訊問筆錄），核與上開證人王冠欽、魏錕鈺、呂碧華
    、梁聰敏證述之情節相符，足見超越育樂廣場確有以計分卡
    與客人在當場或以匯款方式兌換現金之賭博行為。
  (六)被告己○○於案發時親自與賭客王冠欽文兌換現金之行為，
    已如前述。被告Ｌ○○自九十一年九月間起即負責員工應徵
    、管理及檢查賭客證件之工作，為現場實際負責人，被告天
    ○○自九十一年八月間起即受僱擔任檢查賭客證件及店內雜
    務之工作，被告Ｘ○○、丙○○、丁○○、卯○○、宇○○
    、Ｇ○○、Ｓ○○、Ｔ○○、Ｕ○○、Ｖ○○、酉○○等均
    負責開分、洗分、兌換代幣及整理機具檯面等工作，亦均如
    前所述，是被告Ｌ○○、天○○受僱工作時間非短，被告Ｘ
    ○○、丙○○、丁○○、卯○○、宇○○、Ｇ○○、Ｓ○○
    、Ｔ○○、Ｕ○○、Ｖ○○、酉○○等則擔任直接與客人接
    觸服務之工作，渠等對店內電動玩具或小鋼珠機台如何開分
    把玩、把玩後所贏得之分數如何處理等情，自無從諉為不知
    ，且超越育樂廣場店內確有與客人以上開電動玩具及小鋼珠
    機台把玩後贏得之計分卡，從事兌換現金賭博財物之行為，
    均如前所述，是被告等辯稱店內只是純娛樂，客人贏得分數
    僅可以兌換積分卡，下次再到店內玩，不能兌換現金云云，
    無非卸責之詞，不足採信。
  (七)被告Ｌ○○、己○○另辯稱證人王冠欽係台北縣永和市○○
    路○段二九四號一樓大衛電子遊戲業負責人楊全益之好友，
    電子遊戲業者郭金水與警員郭森永亦有密切往來，故本案可
    能係同行競爭勾結證人及員警栽贓陷害云云。惟查：
  (1)共同被告陳俊雄於另案偵查中即指稱本案係遭警察與電玩業
    者設計陷害云云，經檢察官簽分九十二年度他字第三八五號
    案件偵查，內政部警政署政風室亦依據報載資料著手調查，
    惟經調查結果，均查無任何具體不法事證，九十二年度他字
    第三八五號案件亦經檢察官簽結在案，業經本院分別向台灣
    板橋地方法院檢察署調取九十二年度他字第三八五號偵查卷
    宗、及向內政部警政署調取有關報載「檢警涉聯手幫助綽號
    阿水之郭姓電玩大亨查抄同業」乙案之相關調查報告及筆錄
    影本核閱無訛，被告Ｌ○○等所指已嫌無據。
  (2)本案係台灣板橋地方法院檢察署檢察官於偵辦該署九十一年
    度他字第二七一六號被告陳俊輝涉嫌遺棄案件（該案嗣經改
    分為九十一年度偵字第二一一九六號）中，因該案告訴人指
    稱其夫陳俊輝經常在上址等處出入賭博財物，而知悉該處涉
    有賭博情事，主動簽分他字案（即九十一年度他字第三三七
    二號）偵查，並指揮內政部警政署維新小組成員協助探查取
    締，維新小組除由本部成員參與外，另借調台中縣警察局、
    彰化縣警察局、保安警察第六總隊之員警共同參與取締勤務
    ，員警曾多次喬裝進行探查，檢察官亦分別於九十一年十一
    月一日及同年十一月十九日兩度向原審法院聲請取得法官核
    發之搜索票，其中九十一年十一月一日因未能順利掌握涉嫌
    不法之具體事證，未免員警身份曝光未執行搜索，案發當日
    （九十一年十一月十九日）係檢察官親自率同員警到場，至
    證人王冠欽向被告己○○兌換領現金為喬裝之警員當場逮捕
    後，隨由檢察官指揮入內搜索等情，有檢察官簽呈、內政部
    警政署督察室風紀探訪小組工作報告、搜索票聲請書、搜索
    票、搜索經過及結果報告書、搜索扣押筆錄、及檢察官出具
    之報告在卷可稽（九十一年度他字第二七一六號卷第一頁至
    第三頁、第十二頁至第十八頁、第四十二頁、第四十三頁）
    ，本案係檢察官知悉有犯罪嫌疑主動分案及指揮司法警察偵
    查，並依法向法院取得搜索票執行搜索，被告己○○及證人
    王冠欽又係現行犯遭當場逮捕，故檢察官及警員偵查過程及
    證據取得之程序洵無違法及不當，警察行使職權尤無辯護人
    所稱違反警察職權行使法第三條第三項規定之情形可言。又
    本案既係由檢察官於職務上知悉有犯罪嫌疑主動指揮員警偵
    辦，並非由維新小組人員自行查辦，被告等辯稱係遭同行電
    玩業者與員警勾結栽贓陷害云云，要無可採。
  (3)又證人王冠欽固然係證人楊辰緯之友人，而楊辰緯又曾擔任
    大衛電子遊戲場之負責人，然查證人楊辰緯與被告己○○係
    服役時之同僚，本為舊識，證人王冠欽即係由證人楊辰緯帶
    同至超越育樂廣場並介紹認識被告己○○等情，業據證人王
    冠欽、楊辰緯及被告己○○供述一致，證人楊辰緯並證稱：
    其本身即曾至超越育樂廣場打電動六、七次，未曾換過現金
    ，該處能否換現金不知道，及王冠欽北上來訪時曾陪同王冠
    欽一起至超越廣場打電動等語（原審一卷第三二四頁、第三
    二五頁），並無隱諱，則被告己○○自應知悉楊辰緯從事之
    行業、及王冠欽與楊辰緯間之關係。又證人王冠欽固曾與0
    000000000電話聯絡，被查獲後亦有與該電話通話
    之紀錄，經查該支電話係由楊婉蕾申請，實際由楊辰緯使用
    ，業據證人楊婉蕾、楊辰緯供述一致（原審一卷第三二五頁
    、第三二七、三二八頁），另楊辰緯證稱：案發當晚王冠欽
    打電話給我，說打電動出事，我跟他說沒辦法等語（原審一
    卷第三二五頁），證人王冠欽亦坦承其事，證稱：因為我打
    電話罵他介紹我去的電玩店害我被抓，當天不是楊帶我去的
    等語（原審二卷第一一三頁），情節均相互符合，按證人王
    冠欽與楊辰緯既係好友，王冠欽又係因楊辰緯之介紹認識被
    告己○○，並自行至該處賭博而遭警方查獲，則二人彼此通
    話聯絡，及證人王冠欽於遭查獲時以電話告知楊辰緯並向其
    抱怨，經核均與常情無違，當不能僅憑證人楊辰緯本身曾任
    職電玩業，及證人王冠欽係經由楊辰緯介紹認識被告己○○
    並前往賭博財物遭查獲等情，即遽行揣測本案係出於楊辰緯
    、郭駿翔（即郭金水）等電玩業者與員警及證人王冠欽勾結
    栽贓陷害。
  (4)再查本件始終未能查獲任職維新小組之員警郭森永與大衛電
    玩店業者郭駿翔有何不法勾結及資金往來情事，已如前述。
    而證人即曾在大衛電玩店任職之陳冠豪證稱：不知道有超越
    電玩店，沒聽過楊全益或郭金水說過要陷害超越電玩店，其
    開偵查後楊婉蕾找我喝咖啡，說事情鬧大會把她害死，說錢
    都是經過他帳戶匯給郭森永，但她沒說是什麼錢等語（原審
    二卷第一九八頁、第一九九頁）；證人葉志成證稱：有在店
    內聽楊全益他們說超越電玩店，但說什麼不大清楚，當時是
    ET（指離職警員洪鴻智，嗣兩度更名為洪明  、及洪明易）
    跟楊全益在說，ET是老闆朋友，他們說新莊的事，要找人去
    那邊玩，後面我就不知道，後看到報紙那家店被抓，我想應
    該是他們做的等語（原審二卷第二００頁）：證人陳登凱證
    稱：在偵查庭有聽過超越電玩店，之前都沒聽說過，沒有聽
    過楊全益或阿水說要找人設計超越電玩店，印象中有聽到郭
    金水及ET說要請警察去抓別的賭博電玩店，但講的內容不是
    很清楚等語（原審二卷第二０三頁）；上述證人陳冠豪、葉
    志成、陳登凱之證言，或係出自於傳聞，或係證人主觀上之
    懷疑猜測之詞，又缺乏明確具體之內容，且又無法證明本案
    之偵查作為與警員郭森永有何關聯，自均不足資為本案係出
    自陷害栽贓等有利於被告Ｌ○○等人之證據。末查本案取得
    之證據資料均屬合法取得並有證據能力，且足以證明超越育
    樂廣場及被告Ｌ○○等人確有賭博犯行，故即使警員郭森永
    與電玩業者郭駿翔間有密切交往或金錢往來情事，亦僅係郭
    森永是否另涉有其他刑責或風紀之問題，與本案被告Ｌ○○
    等有無賭博犯行之待證事實並無必然之關聯性，亦不能推翻
    前述之確切事證。被告Ｌ○○、己○○所辯無非卸責之詞，
    要無可取。
  (5)在超越廣場外經營泡沫紅茶店之證人陳阿粉證稱：當天看到
    一名男子拉另一名男子出來，拉到馬路上，其中一名男子叫
    另一名男子到一部車上，上車後該男子就拿錢給拉他上車的
    男子，拉他上車的男子就進入店內，一直沒再出來，之後就
    有警察進去，之後就沒注意，該兩名男子是誰沒注意看，現
    在看到也不認得等語，而原審法院提示九十一年度偵字第一
    ０九八五號偵查卷所附證人楊全益、王冠欽等人之照片令其
    辨認結果，其陳稱「我都不認識」（原審四卷第二十一、二
    十二頁），故證人陳阿粉並無法明確指認其所看見之兩名男
    子究竟為何人。再就證人陳阿粉證述其目睹之情節與本案查
    獲之過程參照以觀，證人陳阿粉所見極有可能係警員楊昆基
    等人逮捕證人王冠欽後，將之由店內帶往停放路旁之偵防車
    內，並令王冠欽交出兌換所得之賭金扣案之情形，而依證人
    陳阿粉所述，並無任何違法及可認為警員與證人王冠欽有勾
    串之處，陳阿粉之證言亦顯然不能資為有利於被告Ｌ○○、
    己○○等人之論據。
  (七)綜上所述，本案事證明確，被告Ｌ○○、Ｘ○○、天○○、
    己○○、丙○○、丁○○、卯○○、宇○○、Ｇ○○、Ｓ○
    ○、Ｔ○○、Ｕ○○、Ｖ○○、酉○○之犯行應堪認定。
二、核被告Ｌ○○、天○○、己○○、Ｘ○○、丙○○、丁○○
    、卯○○、宇○○、Ｇ○○、Ｓ○○、Ｔ○○、Ｕ○○、Ｖ
    ○○、酉○○等人所為，均係犯刑法第二百六十七條之常業
    賭博罪。按刑法上所謂常業犯，指反覆以同種類行為為目的
    之社會活動之職業性犯罪而言，至於犯罪所得之多寡，是否
    恃此犯罪為唯一之謀生職業，則非所問，縱令兼有其他職業
    ，仍無礙於該常業犯罪之成立（最高法院八十五年度台上字
    第五一０號判例意旨參照）。陳俊雄長期在該處經營電玩店
    與不特定賭客從事賭博行為，規模龐大，設置之電動機具達
    二百餘台，雇用之員工人數眾多，被告Ｌ○○等人分別受僱
    擔任超越育樂廣場之員工，每月薪資三萬元至一萬八千元不
    等，渠等顯然均係反覆從事以同種類行為為目的之社會活動
    之職業性犯罪，自均屬常業犯。又被告Ｌ○○等人自受僱時
    起所從事之前開犯行，彼此相互間及與陳俊雄、黃丁進、其
    他未查獲之不詳員工、及「陳文玉」間，有自己共同犯罪之
    意思聯絡，推由部分之人分擔實施構成要件之犯罪行為，均
    為共同正犯。被告Ｌ○○於八十六年間，因賭博案件經台灣
    板橋地方法院判處有期徒刑六月確定，於八十七年一月二十
    三日易科罰金執行完畢，被告Ｘ○○於八十九年間，因賭博
    案件經台灣板橋地方法院判處有期徒刑五月確定，於九十年
    三月二十三日易科罰金執行完畢，有本院被告全國前案紀錄
    表可徵，其二人於五年內再犯有期徒刑以上之本罪，均應依
    累犯規定加重其刑。
三、原判決對被告Ｌ○○、Ｘ○○、天○○、己○○、丙○○、
    丁○○、卯○○、宇○○、Ｇ○○、Ｓ○○、Ｔ○○、Ｕ○
    ○、Ｖ○○、酉○○予以論科，固非無見。然查：(1)得依刑
    法第二百六十六條第二項沒收之財物，以當場在賭台或兌換
    籌碼處之財物為限。扣案由被告己○○交付證人王冠欽之一
    萬八千五百元，固為王冠欽贏得之賭資，但已非當場在賭台
    或兌換籌碼處之財物，而係王冠欽因犯賭博罪所得之財物，
    王冠欽又經檢察官處分不起訴，基於無主刑即無從刑之原則
    ，該一萬八千五百元自不得於本案宣告沒收。原判決竟將該
    款依刑法第二百六十六條第二項規定沒收，適用法則自有不
    當。(2)扣案之工作手則、考勤表、輪值表、履歷表、福利規
    則、登記證影本、接班紀錄表等物，固為共犯陳俊雄所有，
    惟與被告等之前開犯行並無直接密切之關聯，自不得宣告沒
    收，原判決一併予以沒收，亦有不當。(3)被告Ｌ○○等人分
    別受僱在該處工作之時間並不相同，渠等各自參與之犯罪時
    間亦非一致，原判決未依卷內證據資料詳細認定被告Ｌ○○
    等人個別之犯罪起始時間，自有未洽。(4)本案尚有未經查獲
    起訴之「陳文玉」及其他不詳員工亦為共同正犯，原判決未
    一併認定為共同正犯，亦有疏誤。被告Ｌ○○等仍執陳詞提
    起上訴，否認犯罪，雖無理由，然原判決既有可議，自屬無
    法維持，應由本院將原判決關於被告Ｌ○○、Ｘ○○、天○
    ○、己○○、丙○○、丁○○、卯○○、宇○○、Ｇ○○、
    Ｓ○○、Ｔ○○、Ｕ○○、Ｖ○○、酉○○部分撤銷，另為
    適法之判決。爰審酌被告Ｌ○○、Ｘ○○、天○○、己○○
    、丙○○、丁○○、卯○○、宇○○、Ｇ○○、Ｓ○○、Ｔ
    ○○、Ｕ○○、Ｖ○○、酉○○等之素行、彼等犯罪時間之
    長短、參與分擔之犯罪情節及工作內容、犯罪對社會造成之
    危害、犯罪後態度、及彼等之生活狀況、智識程度等一切情
    狀，分別量處如主文第二、三、四項所示之刑，被告Ｘ○○
    、天○○、己○○、丙○○、丁○○、卯○○、宇○○、Ｇ
    ○○、Ｓ○○、Ｔ○○、Ｕ○○、Ｖ○○、酉○○部分並均
    諭知易科罰金之折算標準，以示儆懲。
四、被告天○○、丙○○、丁○○、卯○○、宇○○、Ｇ○○、
    Ｓ○○、Ｔ○○、Ｕ○○、Ｖ○○、酉○○等十一人均未曾
    受有期徒刑以上刑之宣告，有本院被告全國前案紀錄表可徵
    ，渠等因一時失慮，初罹刑章，本身參與之犯罪情節尚非嚴
    重，經此起訴審判，應已足資教訓，嗣後應知戒慎，信無再
    犯之虞，故本院認渠等所受本案刑之宣告，以暫不執行為適
    當，爰均併諭知緩刑二年，藉啟自新。
五、扣案之電動賭博機具柏青哥小鋼珠一百七十七台（含ＩＣ板
    一百七十七塊）、超九水果盤三十台（含ＩＣ板三十塊）、
    神仙老大十八（含ＩＣ板十八塊）、滿天星７ＰＫ二十二台
    （含ＩＣ板二十二塊）、滿貫大亨四台（含ＩＣ板四塊）、
    水果輪盤六人座一台（含ＩＣ板七塊）、賓果八人座二台（
    含ＩＣ板十八塊）、火車搖錢樹六人座一台（含ＩＣ板一塊
    ）、小鋼珠電腦主機一台、電腦主機一台，及店內櫃檯內之
    賭資現金三千六百零九元，係當場賭博之器具與在兌換籌碼
    處之財物，不問屬於犯人與否，均應依刑法第二百六十六條
    第二項規定沒收。神爺有限公司（負責人為被告Ｌ○○）雖
    主張扣案之電動機台係該公司出租與永佳公司，應發還該公
    司等情（按神爺公司聲請發還扣押物，業經原審法院駁回其
    聲請，並經本院駁回抗告確定），仍屬無據。在被告Ｓ○○
    開分包內查扣之現金一萬零五百元，為共犯陳俊雄所有，因
    犯罪所得之物；扣案之動物奇觀機板二塊、監視器二十二個
    、攝影機五台、帳冊一本、計分卡六百六十張、滿貫計分卡
    六百十九張、客戶名冊二本、提領簿一本、電玩記錄表十六
    張、傳票十八張、寄台券一疊、紅包袋十個、洗珠單九十七
    張、補珠單五本、記錄卡三張、雜項紀錄表十二張、代幣十
    七袋等物，分別為共犯陳俊雄所有，供前開犯罪所用及犯罪
    預備之物，亦均依法宣告沒收。其餘扣案之工作手則、考勤
    表、輪值表、履歷表、福利規則、登記證影本、接班紀錄表
    等物，固為共犯陳俊雄所有，惟與被告等之前開犯行並無直
    接密切之關聯，另扣案之存款簿一本、證件七張，非違禁物
    ，亦非被告等或共犯陳俊雄所有，均不得宣告沒收。案由被
    告己○○交付證人王冠欽之一萬八千五百元，並非當場在賭
    台或兌換籌碼處之財物，而係王冠欽因犯賭博罪所得之財物
    ，亦不得於本案宣告沒收。
六、被告丙○○、Ｖ○○、天○○經合法傳喚，無正當理由不到
    庭，爰不待其陳述，逕行判決。
七、被告Ｌ○○、己○○另聲請調查下列證據：(1)調閱證人王冠
    欽之警訊錄影帶。(2)傳喚證人陳俊雄、王冠欽、楊辰緯、楊
    昆基、蕭敏政、呂碧華、楊婉蕾、郭駿翔、郭森永、洪鴻智
    、楊文豐。(3)調閱九十一年度偵字第一０九八五號偵查卷。
    (4)向台灣銀行、台灣土地銀行、台北銀行、台北國際商業銀
    行、中華郵政公司、台新國際商業銀行、中國信託商業銀行
    、慶豐商業銀行調取郭森永九十一、九十二年度之資金往來
    資料。(5)查00000000號電話（洪鴻智使用）之申請
    人即裝機地址。(6)向財團法人金融聯合徵信中心查洪明易（
    洪鴻智）九十一、九十二年間之金融機構往來資料。查其中
    ：(1)調閱證人王冠欽之警訊錄影帶部分，查本案訊問當時因
    被告人數眾多，未能實施全程錄影，業據台北縣政府警察局
    新莊分局函覆本院在案（上易字一卷第三九０頁）。(2)陳俊
    雄業因逃匿經原審法院發佈通緝，迄今仍未緝獲，自無從傳
    喚。證人王冠欽、楊辰緯、楊昆基、蕭敏政、呂碧華、楊婉
    蕾均經原審法官合法訊問，且予當事人詰問之機會，陳述明
    確別無訊問之必要，自不得再行傳喚。(3)調閱九十一年度偵
    字第一０九八五號偵查卷部分，查該偵查卷中有關證人陳冠
    豪、葉志成、陳登凱之訊問筆錄影本均已附卷（原審二卷第
    六十七頁至第八十八頁），原審法院並已傳喚陳冠豪、葉志
    成、陳登凱到庭作證，自無調閱之必要。其餘關於聲請傳喚
    證人郭駿翔、郭森永、洪鴻智、楊文豐（警員），以及查詢
    郭森永、洪明易之銀行往來資料、及前開電話裝機地址部分
    ，其目的在欲查明警員郭森永與電玩業者郭駿翔等人間之關
    係、有無資金往來，以及前述檢察官九十二年度他字第三八
    五號案件偵查及內政部警政署政風室調查內容是否屬實而已
    ，然而即使警員郭森永與電玩業者郭駿翔間有密切交往或金
    錢往來情事，亦僅係郭森永是否另涉有其他刑責或風紀之問
    題，與本案被告Ｌ○○等有無賭博犯行之待證事實並無必然
    之關聯性，亦不能推翻前述之確切事證，均已如前述，自無
    調查之必要。均一併指明。
八、檢察官移送併案審理意旨（台灣板橋地方法院檢察署九十三
    年度偵字第一一五０二號、九十四年度偵字第四０一六號）
    略以：被告Ｌ○○、丁○○明知未依電子遊戲場業管理條例
    規定辦理營利事業登記，不得經營電子遊戲場，竟與陳俊雄
    基於非法經營電子遊戲場業之犯意聯絡，被告Ｌ○○於九十
    三年四月八日起、被告丁○○於九十三年四月二十四日起，
    受僱於台北縣新莊市○○路一八八巷二十八號之陳俊雄未經
    主管機關核准設立登記之「永佳育樂有限公司」電子遊戲場
    ，擅自擺設電子遊戲機台供不特定人把玩，嗣於九十三年四
    月二十六日下午二時五十分許，為警會同臺北縣政府聯合查
    報小組在上址查獲，並當場扣得滿天星等合計二百二十一台
    之電子遊戲機台等情，因認被告Ｌ○○、丁○○均涉有電子
    遊戲場業管理條例第十五條、第二十二條之罪嫌。經查：(1)
    本案檢察官僅就被告Ｌ○○、丁○○二人涉嫌觸犯刑法第二
    百六十七條之常業賭博罪犯行起訴，並未就被告二人是否涉
    嫌違反電子遊戲場業管理條例之罪嫌部分起訴，則移送併辦
    意旨認被告二人之前開行為與本案經起訴之犯罪事實有連續
    犯及牽連犯關係乙節，已嫌無據。(2)被告二人均否認有違反
    電子遊戲場業管理條例罪嫌，被告Ｌ○○辯稱其知悉永佳公
    司有行政訴訟，不知有違法等語；被告丁○○辯稱其不知情
    等語。查永佳公司於八十七年間三月二日即曾依經濟部頒佈
    之電子遊藝場業輔導管理規則向台北縣政府申請營利事業登
    記，雖未經核准，然永佳公司提起訴願後，旋經台灣省政府
    訴願決定撤銷台北縣政府之處分，嗣永佳公司之申請雖一再
    為台北縣政府否准，惟永佳公司訴願後亦迭經台灣省政府撤
    銷原處分，至九十一年八月間永佳公司仍持續提出申請及訴
    願，台北縣政府於九十一年十月十八日亦曾自行撤銷所為之
    處分，有台北縣政府營利事業登記案件聯合作業審查退補通
    知書、台北縣政府函、台灣省政府訴願決定書等影本多紙在
    卷可稽（原審一卷第二三二頁至第二五０頁）。按永佳公司
    已依法提出申請，雖未經台北縣政府核准，然而永佳公司提
    起訴願確又屢獲撤銷原處分之結果，似此情形，被告Ｌ○○
    雖受僱在該處工作，然主觀上自欠缺違法性之認識而無犯罪
    故意可言。另被告丁○○則係於案發前之九十一年十一月十
    六日始受僱在該處工作，又僅係擔任開分員等低階工作，並
    非管理階級人員，永佳公司又已辦理公司登記，則其對於永
    佳公司有無違反電子遊戲場業管理條例情事，自難認其知情
    並與陳俊雄間有何共同之犯意聯絡。故就本案經起訴之犯罪
    事實部分而言，均難認被告二人有何違反電子遊戲場業管理
    條例之罪嫌。(3)再查移送併辦意旨認被告Ｌ○○、丁○○二
    人受僱於永佳公司之日期分別為九十四年四月八日、及同年
    四月二十四日，而被告Ｌ○○於警訊中供稱：該店於九十三
    年四月八日重新營業等語明確（九十三年度核退字第三六六
    ０號卷第四頁）。本案查獲日期為九十一年十一月十九日，
    且當時店內陳設之電動機台及營業用品均遭查扣，而永佳公
    司於九十三年四月二十六日再次遭查獲時，距離本案已相隔
    二年有餘，復另行扣得滿天星等合計二百二十一台之電子機
    台，該等機台顯然均係事後另行購置，故被告Ｌ○○供稱該
    店於九十三年四月八日重新營業乙節，應堪採信。由此以觀
    ，永佳公司於本案遭查獲應確曾暫停營業，則被告二人在時
    隔二年有餘之後，永佳公司重新營業時始再度受僱工作，與
    本案之前開賭博犯行，亦顯無連續犯及牽連犯之裁判上一罪
    效力可言。(4)綜上所述，移送併辦部分非本案起訴效力所及
    ，本院不得一併審判，應退由該管檢察官另行偵結。
貳、被告甲○○、戊○○、壬○○、癸○○、子○○、丑○○、
    寅○○、辰○○、巳○○、午○○、未○○、申○○、戌○
    ○、亥○○、地○○、宙○○、玄○○、黃○○、Ｂ○○、
    Ｃ○○、Ｄ○○、Ｅ○○、Ｆ○○、Ｈ○○、Ｉ○○、Ｋ○
    ○、Ｍ○○、Ｏ○○、Ｐ○○、Ｑ○○、Ｒ○○、Ｗ○○、
    Ａ○○、Ｎ○○、Ｊ○○、乙○○（即普通賭博）部分
一、公訴意旨略以：九十一年十一月十九日晚上十一時四十五分
    許，檢察官指示警方在超越育樂廣場遊藝場內，逮捕甫洗分
    正在兌換現金之賭客王冠欽（另為職權不起訴處分）及兌換
    人員己○○後，隨即指揮警方進入遊藝場內搜索，當場查獲
    正在該處賭玩前開電動賭博機具之賭客梁敏聰（另為職權不
　　起訴處分）、甲○○、戊○○、辛○○（另行審結）、壬○
    ○、癸○○、子○○、丑○○、周欣文、辰○○、巳○○、
    午○○、未○○、申○○、戌○○、亥○○、地○○、宙○
    ○、玄○○、黃○○、Ｂ○○、Ｃ○○、Ｄ○○、Ｅ○○、
    Ｆ○○、Ｈ○○、Ｉ○○、Ｋ○○、Ｍ○○、Ｏ○○、Ｐ○
    ○、Ｑ○○、Ｒ○○、Ｗ○○、Ａ○○、庚○○（另行審結
    ）、Ｎ○○、Ｊ○○、乙○○等人在該處賭博財物等情，因
    認被告甲○○等人亦均涉有刑法第二百六十六條第一項前段
    之罪嫌。
二、按犯罪事實應依證據認定之，無證據不得推定其犯罪事實，
    刑事訴訟法第一百五十四條第二項定有明文。又認定犯罪事
    實所憑之證據，雖不以直接證據為限，間接證據亦包括在內
    ，然而無論直接或間接證據，其為訴訟上之證明，須於通常
    一般之人均不致有所懷疑，而得確信其為真實之程度者，始
    得據為有罪之認定，倘其證明尚未達到此一程度，而有合理
    之懷疑存在時，事實審法院在心證上無從為有罪之確信，自
    應為無罪之判決（參見最高法院七十六年度台上字第四九八
    六號判例意旨）。
三、據上訴人即被告甲○○、戊○○、壬○○、癸○○、子○○
    、丑○○、寅○○、辰○○、巳○○、午○○、未○○、申
    ○○、戌○○、亥○○、地○○、宙○○、玄○○、黃○○
    、Ｂ○○、Ｃ○○、Ｄ○○、Ｅ○○、Ｆ○○、Ｈ○○、Ｉ
    ○○、Ｋ○○、Ｍ○○、Ｏ○○、Ｐ○○、Ｑ○○、Ｒ○○
    、Ｗ○○、Ａ○○、Ｎ○○、Ｊ○○、乙○○等人分別於本
    院、原審、及警訊、偵查中之供述，對渠等於前揭時、地把
    玩電動玩具遭查獲之事實固不諱言，惟均堅決否認有賭博犯
    行，分別辯稱僅係單純消遣，或稱該店內不得兌換現金，或
    稱係偶然或第一次前往，不知可否兌換現金，均無賭博犯行
    等語。經查：
  (1)按刑法所稱之賭博行為，係指以偶然事實之成就與否，決定
    財物輸贏之射倖行為，故雖有以偶然事實之成就與否決定輸
    贏之行為（如體育競賽、撲克牌遊戲、電動玩具遊戲等），
    如並非以此決定財物得喪變更之輸贏，即與刑法之賭博罪無
    涉。至於行為人有無利用把玩電動機具之輸贏情形藉以決定
    財物得喪變更之賭博行為，自應依嚴格之證據予以證明。查
    被告甲○○等人對渠等於前揭時、地把玩電動機具固均坦承
    不諱，然渠等於警訊、偵查、及審理中均始終否認有賭博犯
    行，分別辯稱彼等僅係開分把玩電動機具，並不知該處可否
    兌換現金，亦無兌換現金之賭博犯行等語在卷可稽。而超越
    育樂廣場人員雖經查獲有前述與賭客利用電動機具賭博兌換
    財物之犯行，然而本案檢察官及警方並未查獲任何足以證明
    被告甲○○等人有藉把玩電動機具所得之分數以前開方式向
    該遊樂場人員兌換現金從事賭博犯行之犯罪證據。另查電子
    遊藝場出入人數眾多，成分複雜，故電子遊藝場即使有與顧
    客兌換現金之賭博行為，然為避免容易遭受警方取締，因而
    限定僅對較為熟悉之顧客從事兌換現金之賭博行為，亦與常
    情無違。且陳俊雄所經營之超越育樂廣場業已辦理「永佳育
    樂有限公司」之設立登記，規模龐大，有卷附之經濟部公司
    執照影本（原審一卷第二三０頁）及現場照片可稽（警卷）
    ，由外觀上並無法判定是否從事賭博之不法行為，任何不知
    情之不特定顧客均可前往從事消費活動，非可謂經營電子遊
    藝場之從業人員及前往消費之顧客均必定從事非法之賭博行
    為。況且本案均未實際查獲被告甲○○等人有從事賭博之犯
    行，大宗入戶匯款請購單（他字卷第五頁至第八頁）內亦無
    由超越育樂廣場或其他業者匯款與被告甲○○等人之紀錄，
    本案尚屬不能證明被告甲○○等人有賭博之犯行。
  (2)至於公訴意旨指稱被告甲○○等人於深夜把玩電子機台，若
    贏得之分數及小鋼珠均不能兌換現金，豈會熬夜把玩、花費
    鉅資及睡眠時間，僅得到積分卡或計分卡乙節，經核僅屬擬
    制推測之詞，不能資為不利於被告甲○○等人之犯罪證據。
    另依現場照片所示（警卷第二十七頁至第三十三頁），該店
    牆壁及部分機台上均貼有在正常情形下如何開分、洗分等遊
    戲規則廣告，一般顧客由此即可得知如何進行遊樂把玩，並
    非必須向櫃臺或開分人員詳細訊明如何開分、洗分等遊戲規
    則及可否兌換現金後始能進行把玩，況且一般顧客於贏得大
    量分數或小鋼珠而欲停止把玩，可換取計分卡時，始向營業
    人員詢問可否兌換現金之情形所在多有，而店內營業人員為
    避免兌換現金之賭博行為遭受查緝，限定僅對較為熟悉之顧
    客從事兌換現金之賭博行為，而對於較為陌生之顧客及並未
    贏得分數或小鋼珠之顧客表示不能兌換現金之情事，亦極有
    可能，本案並無任何證據足以證明被告甲○○等人均係慣常
    出入該處之顧客，故被告尤文中等人或辯稱不知可否兌換現
    金，或辯稱該處不能兌換現金等語，亦無明顯違反經驗法則
    及論理法則之可言。自不能僅憑被告尤文中等人有在該處把
    玩電動機台乙節，即遽行推定渠等必定知悉該店有與顧客兌
    換現金並進而為賭博行為之犯行。
  (3)綜上所述，關於被告尤文中等人部分，全案顯有合理懷疑存
    在，自屬不能證明被告尤文中等人犯罪。
四、原判決未就全案事證詳為審酌，僅以與待證事實並無必然關
    聯性之擬制推測方法，遽行對被告甲○○等人論科，自非允
    洽，被告尤文中等人提起上訴，否認犯罪，為有理由，應由
    本院將原判決關於被告尤文中等人部分撤銷，另為被告尤文
    中等人無罪之諭知。
五、被告甲○○、壬○○、辰○○、巳○○、午○○、未○○、
    宙○○、Ｂ○○、Ｄ○○、Ｈ○○、Ｉ○○、Ｗ○○、Ｊ○
    ○、乙○○，經合法傳喚，均無正當理由不到庭，爰不待其
    陳述，逕行判決。
參、被告辛○○、庚○○部分另行審結。
據上論斷，應依刑事訴訟法第三百六十九條第一項前段、第三百
六十四條、第二百九十九條第一項前段、第三百零一條第一項、
第三百七十一條、刑法第二百六十七條、第二百六十六條第二項
、第二十八條、第四十七條、第七十四條第一款、第四十一條第
一項前段、第三十八條第一項第二款、第三款、罰金罰鍰提高標
準條例第一條前段、第二條，判決如主文。
本案經檢察官羅榮乾到庭執行職務。
中　　華　　民　　國　　94　　年　　9 　　月　　16　　日
　　　　　　　　　刑事第二十二庭審判長法　官  黃瑞華
　　　　　　　　　　　　　　　　　　  法　官  陳憲裕
　　　　　　　　　　　　　　　　　　  法　官  宋  祺
以上正本證明與原本無異。
不得上訴。
                                      書記官  蔡慧娟
中　　華　　民　　國　　94　　年　　9 　　月　　21 　　日
附錄：本案論罪科刑法條全文
中華民國刑法第二百六十七條
 (常業賭博罪)
以賭博為常業者，處二年以下有期徒刑，得併科一千元以下罰金。
